臺灣高雄地方法院刑事判決　　　　　　　　　　　　　九十四年度易緝字第三七號
　　公　訴　人　臺灣高雄地方法院檢察署檢察官
　　被　　　告　甲○○　男　四.
右列被告因恐嚇案件，經檢察官提起公訴（八十九年度偵字第二五六二四號），嗣因
被告就被訴事實為有罪之陳述，經本院合議庭裁定由受命法官獨任適用簡式審判程序
審理，本院判決如左：
    主  文
甲○○以加害身體之事，恐嚇他人致生危害於安全，累犯，處有期徒刑參月，如易科
罰金，以參佰元折算壹日。
    事  實
一、甲○○前有偽造有價證券、違反動產擔保交易法、妨害兵役、詐欺、違反懲治盜
    匪條例等前科，其中於民國八十四年間，因涉犯詐欺罪，經本院於八十七年六月
    十五日以八十七年易字第五八號判處有期徒刑七月確定，嗣於同年九月十二日執
    行完畢。
二、緣甲○○、乙○○本為舊識，二人嗣因金錢問題，情誼有變並生爭執，詎甲○○
    竟基於恐嚇之犯意，於八十九年九月十三日凌晨一時許，打電話至乙○○位於高
    雄市苓雅區○○○路八五號二樓住處，向乙○○陳接續恫稱：「你下來我要潑你
    硫酸，潑妳全身」、「妳下來我一定潑你硫酸」、「我一定叫兄弟等妳，絕對叫
    兄弟等妳，叫他們押妳出來，你爸花三、五十萬給你潑」、「一定跟妳潑，妳不
    用擔心」等語，以此加害身體之事恐嚇乙○○，使乙○○心生畏懼，致生危害於
    安全。
三、案經乙○○訴請高雄市政府警察局苓雅分局移送臺灣高雄地方法院檢察署檢察官
    偵查起訴，甲○○於本院審理中逃匿，嗣經警緝捕到案。
    理  由
甲、程序方面：
    本件被告甲○○所犯係死刑、無期徒刑、最輕本刑為三年以上有期徒刑以外之罪
    ，嗣其就被訴事實為有罪之陳述，經法官告知簡式審判程序之旨，並聽取公訴人
    及被告之意見後，認為適宜由受命法官獨任進行簡式審判程序，本院合議庭乃依
    刑事訴訟法第二百七十三條之一第一項規定，於九十四年二月二十四日裁定由受
    命法官獨任進行審判程序，合先敘明。
乙、實體方面：
一、訊據被告甲○○對於右揭時、地，打電話至告訴人乙○○住處，以如事實欄所載
    之話語恐嚇告訴人之情，坦承不諱，復有告訴人乙○○提出之恐嚇錄音帶乙捲及
    譯文乙份在卷可稽。而被告以上揭言詞恐嚇告訴人後，告訴人即向警察機關提出
    告訴，是其畏於被告之恫嚇，至為顯然。是本案事證明確，被告恐嚇犯行，堪以
    認定。
二、核被告所為，係犯刑法第三百零五條之恐嚇危害安全罪。被告於八十九年九月十
    三日凌晨一時許，打電話予告訴人時所為數次恐嚇言詞，係為達一恐嚇之目的所
    為之數舉動，且於同地且密切接近之時點所實施，侵害同一法益，各行為獨立性
    極為薄弱，依一般社會健全觀念，在時間差距上，難以強行分開，在刑法評價上
    ，以視為數個舉動之接續施行，合為包括之一行為予以評價，較為合理，自應論
    以接續犯。又被告前有偽造有價證券、違反動產擔保交易法、妨害兵役、詐欺、
    違反懲治盜匪條例等前科，其中於八十四年間，因涉犯詐欺罪，經本院於八十七
    年六月十五日以八十七年易字第五八號判處有期徒刑七月確定，嗣於同年九月十
    二日執行完畢之情，有臺灣高等法院被告前案紀錄表存卷可稽，其於前案執行完
    畢後五年內，再犯有期徒刑以上之本罪，為累犯，應依法加重其刑。爰審酌被告
    前有數次犯罪前科，已如前述，竟不知謹言慎行，猶率然出言恐嚇他人，所為實
    屬可惡，惟念其犯後坦承犯行，且對於自身所為已表悔意，在庭態度尚佳等一切
    情狀，量處如主文所示之刑，並諭知易科罰金之折算標準。
據上論斷，應依刑事訴訟法第二百七十三條之一第一項、第二百九十九條第一項前段
、刑法第三百零五條、第四十七條、第四十一條一項前段，罰金罰鍰提高標準條例第
一條前段、第二條，判決如主文。
本案經檢察劉河山到庭執行職務。
中　　　華　　　民　　　國　　九十四　　年　　　三　　　月　　　八　　　日
                                    臺灣高雄地方法院刑事第十一庭
                                        法  官　徐　美　麗
右正本證明與原本無異。
如不服本判決，應於判決送達後十日內，向本院提出上訴狀。
　                                      書記官　盧　雅　婷
中　　　華　　　民　　　國　　九十四　　年　　　三　　　月　　　八　　　日
附錄法條：
中華民國刑法第三百零五條
以加害生命、身體、自由、名譽、財產之事，恐嚇他人致生危害於安全者
，處二年以下有期徒刑、拘役或三百元以下罰金。
